臺灣臺南地方法院刑事判決　　　　　　　 94年度訴字第477號
公　訴　人　臺灣臺南地方法院檢察署檢察官
被　　　告　甲○○
　　　　　　　　　　現於台南看守所附設勒戒所觀勒中
指定辯護人　本院公設辯護人林宜靜
被　　　告　乙○○
選任辯護人　卓平仲律師
上列被告因違反槍砲彈藥刀械管制條例案件，經檢察官提起公訴
（93年度偵字第10416號），本院判決如下：
    主  文
甲○○未經許可寄藏手槍，累犯，處有期徒刑伍年貳月，併科罰
金新台幣拾萬元，罰金如易服勞役以新台幣玖佰元即銀元參佰元
折算壹日，扣案制式手槍壹把（槍枝管制編號0000000000；含彈
匣）、改造手槍壹把（槍枝管制編號0000000000；含彈匣）、土
造子彈玖顆均沒收。又未經許可持有子彈，累犯，處有期徒刑壹
年肆月，併科罰金新台幣伍萬元，罰金如易服勞役以新台幣玖佰
元即銀元參佰元折算壹日，扣案土造子彈參拾顆均沒收。又共同
未經許可製造可發射子彈具有殺傷力之玩具手槍未遂，累犯，處
有期徒刑貳年捌月，併科罰金新台幣陸萬元，罰金如易服勞役以
新台幣玖佰元即銀元參佰元折算壹日，扣案改造手槍壹把（槍枝
管制編號0000000000；含彈匣）、槍枝圖鑑壹本均沒收。應執行
有期徒刑捌年拾月，併科罰金新台幣貳拾萬元，罰金如易服勞役
，以罰金總額與陸個月之日數比例折算。扣案制式手槍壹把（槍
枝管制編號0000000000；含彈匣）、改造手槍貳把（槍枝管制編
號0000000000、0000000000；均含彈匣）、土造子彈參拾玖顆、
槍枝圖鑑壹本均沒收。
乙○○未經許可寄藏手槍，處有期徒刑貳年陸月，併科罰金新台
幣伍萬元，罰金如易服勞役以新台幣玖佰元即銀元參佰元折算壹
日。扣案制式手槍壹把（槍枝管制編號0000000000；含彈匣）、
改造手槍壹把（槍枝管制編號0000000000；含彈匣）、土造子彈
參拾玖顆均沒收。
    事  實
一、甲○○曾因傷害案件，經台灣高雄地方法院判處有期徒刑二
    月確定，於民國九十年二月十四日易科罰金執行完畢，於八
    十八年十二月間某日，在臺南縣仁德鄉○○道附近，由綽號
    「阿文」之成年男子（姓名年籍不詳）持具殺傷力奧地利
    GLOC K廠17型口徑9㎜之制式半自動手槍（槍枝管制編號000
    0000000）一把，具殺傷力仿BERETTA廠92FS型半自動手槍改
    造而成之手槍一把（槍枝管制編號0000000000），具殺傷力
    口徑9㎜制式子彈十二顆（鑑定時試射用罄）及具殺傷力之
    土造子彈九顆，託其寄藏，其即未經許可，而無故持有上開
    槍、彈；其另行起意復於九十三年九月上旬某日，在臺南縣
    永康市○○街九七號路旁，向綽號「阿偉」之成年男子（姓
    名年籍不詳），以新台幣一萬七千五百元之價格，購買具殺
    傷力之土造子彈五十顆（其中二十顆鑑定時試射用罄），即
    未經許可，無故持有之。甲○○又於九十三年九月某日，在
    上弘玩具模型店，購得仿BERETTA廠Ｍ-9型半自動手槍製造
    之金屬玩具手槍一把（槍枝管制編號0000000000）後，與該
    玩具模型店某成年男子之老板（姓名年籍不詳）共同基於改
    造槍枝之犯意聯絡，未經許可，由該老板交付甲○○槍機、
    滑套及槍枝圖鑑，由甲○○自行改造未果，再交由該老板修
    復槍機、滑套後交回甲○○，由甲○○復行組裝完成，惟因
    撞針過短，無法供擊發子彈使用，不具殺傷力，致未得逞。
二、乙○○於九十三年九月中旬某日，在臺南縣仁德鄉○○街一
    七二巷五七號住處，由甲○○交付上開具殺傷力之奧地利GL
    OCK廠17型口徑9㎜制式半自動手槍一把（槍枝管制編號0000
    000000）一把、具殺傷力仿BERETTA廠92FS型半自動手槍改
    造而成之手槍一把（槍枝管制編號0000000000）、具殺傷力
    口徑9㎜制式子彈十二顆及具殺傷力之土造子彈五十九顆，
    託渠寄藏，乙○○即未經許可，而無故持有前揭槍、彈。嗣
    於九十三年十月八日中午十二時十分許，經警持搜索票，前
    往臺南縣仁德鄉○○○街六十八之一號甲○○居所執行搜索
    ，查扣電鑽一支、槍枝圖鑑一本、活動扳手一支、紅外線瞄
    準器一組及行動電話一支（含門號：0000000000號）；又於
    同日中午十二時五十分許，在臺南縣仁德鄉○○街三四三號
    甲○○住所前院之廢棄洗衣機內，扣得不具殺傷力之改造手
    槍一把（含彈匣）【槍枝管制編號0000000000】；另於同日
    下午二時二十分許，在臺南縣仁德鄉○○街一七二巷五七號
    乙○○住處，扣得具殺傷力之制式手槍一把【槍枝管制編號
    0000000000】（含彈匣，彈匣內裝有制式子彈十一顆、土造
    子彈一顆）、改造手槍一把【槍枝管制編號0000000000】（
    含彈匣，彈匣內裝有制式子彈一顆、土造子彈八顆）、土造
    子彈一盒（內裝五十顆）及行動電話一支（含門號：000000
    0000號）。
三、案經臺南市警察局移送臺灣臺南地方法院檢察署檢察官偵查
    起訴。
    理  由
一、上揭事實，業據被告乙○○於偵查及本院審理中坦承不諱；
    被告甲○○就寄藏上揭槍、彈，及購買土造子彈五十顆而持
    有之事實亦坦承不諱，惟矢口否認改造槍枝之犯行，辯稱買
    來就是那樣云云。經查：被告甲○○於本院審理時雖一再否
    認改造槍枝，然本院於九十四年十一月十六日審理時則供稱
    ：「（買回來的零件，重新組裝的那把槍是何把？）是編號
    0000000000號這把，我買槍機、插銷、螺絲帶回來自己裝，
    老闆拿扣案槍枝圖鑑叫我自己看，自己裝。我自己裝不起來
    。我再把槍與零件拿去給老闆，請他幫我修理好滑套、槍機
    。我把槍機、滑套拿回來後，將它們組裝上去。」、「（裝
    好後，是否試射？）有的。歸仁大潭田裡面我裝上子彈，打
    過一次。沒辦法擊發。」等語，參以其於警詢時供稱：「（
    警方查扣之貝瑞塔手槍乙支是何改造？有試射？共改造幾支
    ？）該查扣之貝瑞塔手槍乙支是我於九十三年九月間在我房
    間內自行改造的，有在大潭試射過乙發。共改造乙支，就是
    被查扣這支。」（見警卷第十四頁）、偵查時亦供稱：「（
    除了你交給乙○○的二把槍以外，另外你持有的乙把槍何來
    ？）我從玩具模型店買來的，自行改造的。」、「（為什麼
    要改造手槍？）因為好奇。」（見偵查卷第十七頁）等語，
    其前後自白供述尚呈一致，故其所供與上弘玩具模型店老板
    共同改造上揭仿BERETTA廠Ｍ-9型半自動手槍製造之金屬玩
    具手槍（槍枝管制編號0000000000）一把乙節，應可憑信。
    此外，復有事實欄所載扣案槍彈可證，該槍、彈經送內政部
    警政署刑事警察局鑑定結果為：「一、送鑑制式手槍壹枝（
    槍枝管制編號0000000000），認係奧地利ＧＬＯＣＫ廠１７
    型口徑９ｍｍ之制式半自動手槍，槍號為ＨＬ９６９，槍管
    內具有陸條右來復線，機械性能良好，認具殺傷力。二、送
    鑑制式手槍壹枝（槍枝管制編號0000000000），認係仿ＢＥ
    ＲＥＴＴＡ廠９２ＦＳ型半自動手槍製造之金屬玩具手槍，
    更換口徑９ｍｍ制式槍管之改造手槍，機械性能良好，可擊
    發適用之子彈，認具殺傷力。三、送鑑子彈柒拾壹顆，鑑驗
    情形如下：（一）伍拾玖顆認係具直徑約為９ｍｍ土造金屬
    彈頭之土造子彈，採樣二十顆試射，均可擊發，認均具殺傷
    力。（二）壹拾貳顆（均經試射），認均係口徑９ｍｍ制式
    子彈，認具殺傷力。四、送鑑改造手槍壹枝（槍枝管制編號
    0000000000），認係仿ＢＥＲＥＴＴＡ廠Ｍ９型半自動手槍
    製造之金屬玩具手槍，更換土造金屬槍機、土造金屬槍管改
    造而成之改造手槍，經檢視，其撞針過短，無法供擊發子彈
    使用，認不具殺傷力。」，有內政部警政署刑事警察局九十
    三年十月二十八日刑鑑字第0930207988號槍彈鑑定書在卷可
    稽，及扣案槍枝圖鑑一本可證。綜上，被告甲○○、乙○○
    自白部分核與事實相符；被告甲○○改造手槍部分所辯顯係
    卸責之詞，不足採信，事證明確，渠等犯行應足認定。
二、按槍砲彈藥刀械管制條例於九十四年一月二十六日經總統以
    華總一義字第０九四０００一０一０一號令修正公布，同年
    一月二十八日起生效施行。其中第十一條第一項關於未經許
    可，製造、販賣或運輸第四條第一項第一款所稱其他可發射
    金屬或子彈具有殺傷力之各式槍砲者，處五年以上有期徒刑
    ，併科新臺幣一千萬元以下罰金；及同法第四項關於未經許
    可持有、寄藏、或意圖販賣而陳列第四條第一項第一款所定
    其他可發射金屬或子彈具有殺傷力之各式槍砲者，處一年以
    上七年以下有期徒刑，併科新臺幣七百萬元以下罰金，修正
    後本條刪除，其相關規定移至第八條第一項及第四項，刑度
    分別變更為處無期徒刑或五年以上有期徒刑，併科新臺幣一
    千萬元以下罰金；處三年以上十年以下有期徒刑，併科新臺
    幣七百萬元以下罰金。被告二人行為後法律有變更，茲比較
    渠等行為時及裁判時法適用之結果，以修正前之槍砲彈藥刀
    械管制條例較有利於行為人，依刑法第二條第一項但書規定
    ，自應適用修正前槍砲彈藥刀械管制條例第十一條第一項、
    四項之規定。至於被告二人被訴違反槍砲彈藥刀械管制條例
    第七條第四項、第十二條第一項部分，則未於此次修正之列
    ，無新舊法比較之問題，當然適用裁判時之法律，併敘明之
    。
三、核被告甲○○所為，係犯修正前槍砲彈藥刀械管制條例第十
    一條第一項、第五項之未經許可，製造可發射子彈具有殺傷
    力之玩具手槍未遂罪、同條第四項未經許可，寄藏可發射子
    彈具有殺傷力之改造手槍罪、修正後同條例第七條第四項未
    經許可寄藏手槍罪、第十二條第一項未經許可寄藏、持有子
    彈罪。核被告乙○○所為，係犯修正前槍砲彈藥刀械管制條
    例第十一條第四項未經許可，寄藏可發射子彈具有殺傷力之
    改造手槍罪、修正後同條例第七條第四項未經許可寄藏手槍
    罪、第十二條第一項未經許可寄藏子彈罪。被告二人其寄藏
    上揭槍、彈後，持有上揭槍、彈之低度行為，為寄藏之高度
    行為所吸收，亦不另論罪；而扣案之彈匣為上開改造手槍之
    構成部分，並非單獨存在，故亦不另論未經許可持有槍彈之
    主要組成零件罪。又被告甲○○就制式手槍（槍枝管制編號
    000000 0000）一把、改造手槍一把（槍枝管制編號
    0000000000）、口徑9㎜制式子彈十二顆、土造子彈九顆部
    分，係以一寄藏之行為，同時侵害數法益，屬一行為觸犯數
    罪名之想像競合犯，應依刑法第五十五條前段規定，從一重
    未經許可寄藏手槍罪論處。被告乙○○就寄藏制式手槍（槍
    枝管制編號0000 0000 00）一把、改造手槍一把（槍枝管制
    編號0000000000
    ）、口徑9㎜制式子彈十二顆、土造子彈五十九顆部分，亦
    係以一寄藏之行為，同時侵害數法益，屬一行為觸犯數罪名
    之想像競合犯，應依刑法第五十五條前段規定，從一重未經
    許可寄藏手槍罪論處。被告甲○○與上弘玩具模型店某成年
    男子之老板就改造玩具手槍之犯行，有犯意聯絡及行為分擔
    ，均為共同正犯，又其已著手於上開改造玩具手槍行為之實
    行而不遂，為未遂犯，依刑法第二十六條規定按既遂犯之刑
    度減輕之。被告甲○○所犯上揭寄藏手槍、持有子彈（所購
    土造子彈五十顆部分）、改造玩具手槍未遂三罪，犯意各別
    ，行為互殊，應分論併罰。被告甲○○並有如事實欄所述之
    科刑及執行紀錄，有台灣高等法院被告全國前案紀錄表在卷
    可證，其於有期徒刑執行完畢後，五年以內再犯本件有期徒
    刑以上之罪，為累犯，應依刑法第四十七條規定加重其刑，
    改造手槍未遂部分並依法先加重後減輕之。另查本件被告乙
    ○○礙於與被告甲○○之朋友情面，及懾於被告甲○○會翻
    臉之疑慮，而答應寄藏被告甲○○上揭槍、彈，期間並未取
    出該槍彈作任何利用，且未及一個月即遭警查獲，諸此情狀
    客觀上顯足引起一般人同情，情輕法重，其犯罪情狀非無可
    憫，如予宣告寄藏制式手槍法定刑最低度刑，仍屬過重，依
    刑法第五十九條之規定減輕其刑。爰審酌被告二人犯罪之動
    機、目的、手段、持有及改造槍彈之行為對社會及人身安全
    威脅甚鉅之危害及犯罪後態度等一切情狀，分別量處如主文
    所示之刑，被告甲○○併定應執行之刑，罰金部分併均諭知
    易服勞役之折算標準，以資懲儆。另扣案上揭具殺傷力制式
    手槍壹把（槍枝管制編號0000000000；含彈匣）、具殺傷力
    改造手槍壹把（槍枝管制編號0000000000；含彈匣）、具殺
    傷力土造子彈三十九顆，係屬違禁物，應依刑法第三十八條
    第一項第一款規定宣告沒收。另扣案槍枝圖鑑一本，係上弘
    玩具模型店某成年男子之老板所有，而扣案改造手槍壹把（
    槍枝管制編號0000000000；含彈匣）係被告甲○○所有，均
    供共同改造上揭手槍犯罪所用，業據被告甲○○供明在卷，
    應依刑法第三十八條第一項第二款規定宣告沒收。至於鑑驗
    時經鑑定機關試射擊發之扣案土造子彈二十顆及制式子彈十
    二顆，其擊發後所遺留之彈殼已不具殺傷力，有前揭內政部
    警政署刑事警察局鑑驗通知書可佐，及經警扣得電鑽一支、
    活動扳手一支、紅外線瞄準器一組及行動電話二支（含門號
    ：0000000000、0000000000號），查無證據足認其係供被告
    二人犯本罪所用之物，復均非屬違禁物，不予宣告沒收，附
    此敘明。
據上論斷，應依刑事訴訟法第二百九十九條第一項前段，修正前
槍砲彈藥刀械管制條例第十一條第一項、第四項、第五項、修正
後槍砲彈藥刀械管制條例第七條第四項、第十二條第一項，刑法
第十一條前段、第二條第一項、第二十八條、第二十六條前段、
第五十五條前段、第四十七條、第五十九條、第五十一條第五款
、第四十二條第二項、第三項、第三十八條第一項第一款、第二
款，罰金罰鍰提高標準條例第二條，判決如主文。
本案經檢察官丙○○到庭執行職務
中　　華　　民　　國　　94　　年　　11　　月　　30　　日
　　　　　　　　　刑事第三庭   審判長  法　官　陳振謙
                                       法  官  王慧娟
                                       法  官  鍾邦久
以上正本證明與原本無異。
如不服本判決，應於判決送達後10日內，向本院提出上訴狀。
　　　　　　　　　　　　       　　　　書記官　張豐榮
中　　華　　民　　國　　94　　年　　11　　月　　30　　日
附錄法條：
槍砲彈藥刀械管制條例第7條
未經許可，製造、販賣或運輸火砲、肩射武器、機關槍、衝鋒槍
、卡柄槍、自動步槍、普通步槍、馬槍、手槍或各類砲彈、炸彈
、爆裂物者，處死刑、無期徒刑或7年以上有期徒刑；處徒刑者
，併科新台幣3千萬元以下罰金。
未經許可，轉讓、出租或出借前項所列槍砲、彈藥者，處無期徒
刑或 5 年以上有期徒刑，併科新台幣 1 千萬元以下罰金。
意圖供自己或他人犯罪之用，而犯前二項之罪者，處死刑或無期
徒刑；處徒刑者，併科新台幣 5 千萬元以下罰金。
未經許可，持有、寄藏或意圖販賣而陳列第 1 項所列槍砲、彈藥
者，處 5 年以上有期徒刑，併科新台幣 1 千萬元以下罰金。
第 1 項至第 3 項之未遂犯罰之。
槍砲彈藥刀械管制條例第12條
未經許可，製造、販賣或運輸子彈者，處 1 年以上 7 年以下有
期徒刑，併科新台幣 500 萬元以下罰金。
未經許可，轉讓、出租或出借子彈者，處 6 月以上 5 年以下有
期徒刑，併科新台幣 300 萬元以下罰金。
意圖供自己或他人犯罪之用，而犯前二項之罪者，處 3 年以上
10 年以下有期徒刑，併科新台幣 700 萬元以下罰金。
未經許可，持有、寄藏或意圖販賣而陳列子彈者，處 5 年以下有
期徒刑，併科新台幣 300 萬元以下罰金。
第 1 項至第 3 項之未遂犯罰之。
